臺灣臺南地方法院刑事判決
110年度原簡上字第3號
上  訴  人  
即  被  告  張紹捷


選任辯護人  羅清溪律師
(法扶律師)          
上列被告因違反毒品危害防制條例案件，不服本院中華民國110
年7月30日110年度原簡字第22號第一審簡易判決（聲請簡易判決
處刑案號：110年度偵字第13404號）提起上訴，本院管轄之第二
審合議庭判決如下：
    主  文
原判決撤銷。
張紹捷持有第二級毒品，處有期徒刑貳月，如易科罰金，以新臺
幣壹仟元折算壹日。
扣案如附表編號1至9所示之第二級毒品甲基安非他命，均沒收銷
燬之。
    事  實
一、張紹捷（所涉施用第二級毒品部分另經臺灣臺南地方檢察署
　　檢察官以110年度毒偵字第628號不起訴處分確定）明知甲基
    安非他命為毒品危害防制條例所管制之第二級毒品，依法不
    得持有，竟基於持有第二級毒品甲基安非他命（以下簡稱甲
    基安非他命）之犯意，於民國110年2月10日前某日在其所任
    職之臺南市官田區○○交通公司、新營交流道統聯客運站附近
    ，及於110年2月10日在臺南市○○區○○里○○00號OK便利商店等
    地，接續向陳億鴻購買甲基安非他命多次而持有之。嗣經警
    持本院核發之搜索票於110年2月25日7時22分許，至張紹捷
    位於臺南市○○區○○里○○00號住處執行搜索；並得其同意，在
    其停放嘉義縣○○○○道○○○○號碼000-00號大貨車內，查獲吸食
    器1組及如附表所示之甲基安非他命殘渣袋9包（附表編號1
    至5等5包原裝入在同1夾鍊袋內）。
二、案經臺南市政府警察局第五分局移送臺灣臺南地方檢察署檢
    察官偵查後聲請簡易判決處刑。
    理  由
一、按被告以外之人於審判外之陳述，雖不符合同法第159條之1
    至第159條之4之規定，但經當事人於審判程序同意作為證據
    ，法院審酌該言詞陳述或書面陳述作成時之情況，認為適當
    者，亦得為證據。刑事訴訟法第159條之5第1項定有明文。
    本件據以認定事實所引用之書面陳述證據，業經被告及辯護
    人於準備程序中同意有證據能力；而本院審酌該證據資料作
    成當時之過程、內容、功能等之情況，認為適當，亦查無其
    他違法取證或其他瑕疵等不實之情事，具備合法可信之適當
    性保障，與本案待證事實間並具有相當之關聯性，以之為本
    案證據尚無不當，復無顯有不可信之情況，認均得採為證據
    。
二、上開事實業據上訴人即被告（以下簡稱被告）張紹捷坦承不
　　諱，並有自願受搜索同意書、臺南市政府警察局第五分局搜
　　索扣押筆錄、扣押物品目錄表各1份（警卷第25至31頁）、
　　臺南市政府警察局第五分局110年2月25日搜索現場照片5張
　　及扣押物照片2張（警卷第35至38頁）、高雄市立凱旋醫院1
　　10年5月3日高市凱醫驗字第68326號濫用藥物成品檢驗鑑定
　　書1份（毒偵卷第23至24頁）附卷可憑，如附表編號1至9所
    示之毒品殘渣袋9包扣案可證。本件事證明確，被告犯行洵
    堪認定，應予依法論科。
三、核被告所為，係犯毒品危害防制條例第11條第2項之持有第
    二級毒品罪。被告多次購買甲基安非他命之犯行，時間緊接
    ，且係基於同一持有毒品犯意所為，在刑法評價上各個行為
    之獨立性薄弱，難以強行割裂，應係數個同種施用毒品舉動
    之反覆施行，應包括予以評價為同一行之接續犯，論以一罪
    。
四、本件被告於警詢中即供稱其係向陳億鴻購得上開甲基安非他
    命（警卷第4頁）；嗣另案被告陳億鴻亦經查獲有販賣甲基
    安非他命予本案被告，並經臺灣臺南地方檢察署檢察官以11
    1年度偵字第10245號提起公訴，有臺南市政府警察局第五分
    局111年6月2日南市警五偵字第1110327849號函暨所附之刑
    事案件報告書1份（本院卷第129頁、第133至136頁），及臺
    灣臺南地方檢察署111年度偵字第10245號起訴書（本院卷第
    153至154頁）。被告供出毒品來源，因而查獲其他正犯，爰
    依毒品危害防制條例第17條第1項規定減輕其刑。
五、原審以被告罪證明確，依刑事訴訟法第449條第1項前段、第
　　3項、第450條第1項、第454條第2項，毒品危害防制條例第
　　11條第2項、第18條第1項前段，刑法第11條前段、第41條第
　　1項前段，逕以簡易判決處被告有期徒刑4月，固非無見，惟
    本件原審未及審酌被告供出毒品來源，因而查獲其他正犯，
    並依毒品危害防制條例第17條第1項規定減輕其刑。被告上
    訴主張其符合上開減輕其刑之規定，原審漏未審酌，其上訴
    為有理由，自應由本院予以撤銷改判。
六、爰審酌被告之品行、違反國家對毒品之規範，持有第二級毒
    品甲基安非他命，及所持有毒品之數量、期間及所生危害尚
    小，暨被告犯後坦承犯行，兼衡酌被告之犯罪動機、目的、
    情節，及其於本院審理時所述其教育程度為國中肄業，現擔
    任司機（有本院卷第55頁在職證明書可參），目前與太太、
    及太太家人同住（有本院卷第57頁戶籍謄本可參），太太現
    懷孕中等智識程度、家庭生活狀況等一切情狀，量處如主文
    所示之刑，並諭知易科罰金之折算標準。
七、另辯護人雖主張本件被告應適用刑法第59條規定減輕其刑。
    惟毒品危害防制條例第11條第2項之持有第二級毒品罪，其
    最輕刑為罰金新臺幣（下同）1千元（毒品危害防制條例第
　　11條第2項之最輕本刑為3萬元以下罰金，依刑法第33條第5
    款規定，罰金最低數額為1千元），本件被告犯罪之情狀尚
    難認有科以最低度刑仍嫌過重之情形，爰不依刑法第59條規
    定酌減其刑。
八、沒收
  ㈠扣案如附表所示之甲基安非他命殘渣袋9包，經檢驗確認含有
    第二級毒品甲基安非他命，有高雄市立凱旋醫院濫用藥物成
    品檢驗鑑定書在卷足憑，應依毒品危害防制條例第18條第1
    項前段規定宣告沒收銷燬之。
　㈡扣案之手機1支及吸食器1組，並非違禁物，亦無證據足認其
    係供本案被告持有第二級毒品犯行所用之物，爰均不宣告沒
    收，附此敘明。
九、據上論斷，應依刑事訴訟法第455條之1第1項、第3項、第36
　　9條第1項前段、第364條、第299條第1項前段，毒品危害防
　　制條例第11條第2項、第17條第1項、第18條第1項前段，刑
    法第11條、第41條第1項前段，判決如主文。
本案經檢察官許嘉龍聲請簡易判決處刑；檢察官蘇聖涵到庭執行
職務。
中　　華　　民　　國　　111 　年　　11　　月　　8 　　日
                    刑事第三庭審判長法  官  鄭文祺
                                    法  官  卓穎毓
                                    法  官  郭瓊徽
以上正本證明與原本無異。
本件不得上訴。
                                    書記官  李慈容
中　　華　　民　　國　　111 　年　　11　　月　　9 　　日
附錄所犯法條：
毒品危害防制條例第11條第2項
持有第二級毒品者，處2年以下有期徒刑、拘役或新臺幣20萬元
以下罰金。
附表：
編號 品名 數量 備註 1 甲基安非他命 1包 檢驗前毛重0.278公克 2 甲基安非他命 1包 檢驗前毛重0.265公克 3 甲基安非他命 1包 檢驗前毛重0.271公克 4 甲基安非他命 1包 檢驗前毛重0.275公克 5 甲基安非他命 1包 檢驗前毛重0.262公克 6 甲基安非他命 1包 檢驗前毛重0.277公克 7 甲基安非他命 1包 檢驗前毛重0.303公克 8 甲基安非他命 1包 檢驗前毛重0.218公克 9 甲基安非他命 1包 檢驗前毛重0.301公克